Thiago José Saraiva Rodrigues

(91) 9 9300-8741 | tj.vinci97@gmail.com | linkedin.com/in/thiagorod/ | github.com/andarino

Apresentação

Sou desenvolvedor Java, com experiência profissional em Back-end (Spring Framework) e Front-end (Angular). Desenvolvo APIs com Spring desde 2021, desde então desenvolvi projetos comerciais para uso em dezenas de municípios do Brasil. No meu github há outros projetos independentes que desenvolvi para fins de portifólio.

Experiência

Desenvolvedor Back-end (Java, Spring Boot, Angular, PostgreSQL, MySQL, MongoDB, Docker, Git)

Metaway Maio 2022 - Fevereiro 2023 (Remoto)

- Implementei uma API para gerenciar a BNCC para cerca de 20 municípios clientes. Nesse projeto adicionei um recurso para montar e indexar registros no MongoDB a partir de uma planilha (CSV/TSV).
- Construí a API de administração de um ginásio onde implementei verificação de disponibilidade de horários para agendamento, notificação de agendamento via email, auditoria das entidades no banco com Hibernate Envers, logs de eventos com PostgreSQL e MongoDB.
- Projetos guiados por TDD, Versionamento Git, autenticação/autorização via API key e JWT, e deploy usando Docker Compose.

Freelancer

(Typescript, Angular, Bootstrap, HTML, MySQL, Git, Jira)

Codar Software

Março 2022 - Maio 2022 (Remoto)

- Trabalhei junto a uma equipe de 4 desenvolvedores para construir telas para um site de consórcios de carros e motos.
- Utilizavamos metodologia ágil no projeto e versionamento Git na plataforma Gitlab

Monitor voluntário

Janeiro 2019 – Dezembro 2019

Laboratório de informática

UFPA

• Administrador das atividades de cerca de 40 máquinas Linux do laboratório de informática.

Educação

Universidade Federal do Pará

Tucuruí, PA

Bacharelado em engenharia da computação

Setembro 2016 - Dezembro 2023

Habilidades

Linguagens: Java 17+, Typescript, MongoDB, PostgreSQL, MySQL, Python, HTML, CSS

Frameworks: Spring, Angular, AngularJS, Bootstrap, JUnit, RESTful

Ferramentas: Git, Docker, Kubernets, Cloud AWS, Pipelines CI/CD, Google Cloud, Terraform, Gitlab, Jira

Idiomas: Inglês intermediário (B1), Português nativo

Projetos Portifólio

BlogPost | Spring, Spring Security, Thymeleaf, Bootstrap, PostgreSQL

• Um blog online para publicar postagens.

WatchList | Spring, Thymeleaf, Bootstrap, PostgreSQL

• Website para pesquisar filmes disponíveis na API do IMDB.

Bankline | Angular, Spring, PostgreSQL

• Front-end da interface de um banco para movimentações bancárias.

Cursos

- Formação CI/CD com GitLab (DIO)
- Alga Works Bootcamp java
- Formação KubeDev Iniciativa kubernets.
- Banco Pan Java developer (DIO)
- Angular Developer Santander (DIO)